臺灣板橋地方法院民事裁定　　　　　　100年度事聲字第244號
異　議　人　周德發
　　　　　　張素蘭
　　　　　　林哲雄
上列異議人與相對人合作金庫商業銀行股份有限公司間清償債務
強制執行事件，異議人對於民國100年7月26日本院民事執行處司
法事務官所為99年度司執字第102404號裁定提出異議，本院裁定
如下：
    主      文
異議駁回。
    理      由
一、按強制執行事件，由法官或司法事務官命書記官督同執達員
    辦理之；本法所規定由法官辦理之事項，除拘提、管收外，
    均得由司法事務官辦理之，強制執行法第3 條定有明文。次
    按司法事務官處理事件所為之處分，與法院所為者有同一之
    效力。當事人對於司法事務官處理事件所為之終局處分，得
    於處分送達後10日之不變期間內，以書狀向司法事務官提出
    異議。司法事務官認前項異議有理由時，應另為適當之處分
    ；認異議為無理由者，應送請法院裁定之。法院認第一項之
    異議為有理由時，應為適當之裁定；認異議為無理由者，應
    以裁定駁回之，此觀強制執行法第30條之1 準用民事訴訟法
    第240條之3、第240條之4之規定即明。查本件異議人係對於
    本院民事執行處司法事務官於民國100年7月26日所為駁回其
    聲請及聲明異議之裁定聲明異議，而經司法事務官認其異議
    為無理由，送請本院為裁定，經核與上開規定相符，先予敘
    明。
二、按強制執行程序開始後，除法律另有規定外，不停止執行；
    有回復原狀之聲請，或提起再審或異議之訴，或對於和解為
    繼續審判之請求，或提起宣告調解無效之訴、撤銷調解之訴
    ，或對於許可強制執行之裁定提起抗告時，法院因必要情形
    或依聲請定相當並確實之擔保，得為停止強制執行之裁定，
    強制執行法第18條定有明定。查本件異議人以系爭執行標的
    其中林口鄉○○段第445號及446號2筆土地業經共有人提起
    分割共有物之訴（本院100年度訴字第345號）為由，認執行
    法院應於前開民事事件確定前停止拍賣等執行程序，並提出
    異議云云，顯與前開法律構成要件有間，於法應有未合，異
    議為無理由。
三、另按債權人聲請強制執行，性質上屬非訟事件，執行法院僅
    須就執行債權人是否具備聲請強制執行之形式要件審查即可
    。關於時效抗辯，既屬實體上之爭執，本應由異議人另行提
    起訴訟，以資解決，執行法院並不得逕就實體事項加以審究
    。查本件異議人主張：有關執行債權人所執以聲請本件強制
    執行之執行名義（即本院91年度執字第6066號、90年度執字
    第1270號債權憑證），均逾3年時效未執行，執行名義之效
    力已喪失，應不得聲請強制執行云云。承前述，既屬實體事
    項，應由異議人另行起訴訟，以資救濟。異議人捨此未為，
    逕依強制執行法第12條聲明異議，難謂有據。
四、基上，本院民事執行處司法事務官駁回異議人之聲請及聲明
    異議，並無違誤。本件異議為無理由，依強制執行法第30條
    之1、民事訴訟法第240條之4第3項後段，裁定如主文。
中    華    民    國    100  年    8    月    31    日
                  民事第一庭    法  官  黃信滿
以上正本係照原本作成
如不服本裁定應於送達後10日內向本院提出抗告狀，並繳納抗告
費新臺幣1,000元
中    華    民    國    100  年    8    月    31    日
                                書記官  莊琬婷